臺灣桃園地方法院刑事判決
109年度訴字第658號
公  訴  人  臺灣桃園地方檢察署檢察官   
被      告  吳善宇


選任辯護人  袁健峰律師
被      告  林維安（原名吳維安）




            麥智庚


上列被告因殺人未遂等案件，經檢察官提起公訴（108年度偵字
第10746號），本院判決如下：
    主  文
吳善宇犯非法持有可發射子彈具殺傷力之槍枝罪，處有期徒刑壹
年陸月，併科罰金新臺幣伍萬元，罰金如易服勞役，以新臺幣壹
仟元折算壹日。扣案如附表所示之物沒收；又犯殺人未遂罪，處
有期徒刑伍年陸月；又共同犯強制罪，處有期徒刑肆月，如易科
罰金，以新臺幣壹仟元折算壹日。不得易科罰金部分，應執行有
期徒刑陸年陸月。
林維安共同犯強制罪，處有期徒刑肆月，如易科罰金，以新臺幣
壹仟元折算壹日。
麥智庚被訴毀損部分，公訴不受理。
    事  實
一、吳善宇知悉可發射子彈具有殺傷力之改造手槍及子彈，分別
    屬槍砲彈藥刀械管制條例第4條第1項第1款、第2款所列管之
    槍砲、彈藥，未經中央主管機關許可，不得持有，竟基於持
    有可發射子彈具殺傷力改造手槍及子彈之犯意，於民國104
    年間某日，在桃園市平鎮區不詳地點，自真實姓名年籍均不
    詳綽號為「廖家震（音譯）」之人處收受如附表所示之槍枝
    （內含子彈1顆），而非法持有之。
二、吳善宇與張顥瀧（原名為張志豪，所涉強制犯行，由本院另
    行審結）於108年4月3日凌晨4時許，駕駛車牌號碼000-0000
    號自用小客車，在桃園市中壢區三光路上（公訴意旨誤載為
    桃園市桃園區三光路，經檢察官當庭更正），發現詹子賢搭
    乘邱繼祥所駕駛車牌號碼0000-00號自用小客車停留在該處
    ，因吳善宇前與詹子賢有行車糾紛，吳善宇、張顥瀧遂駕駛
    車牌號碼000-0000號自用小客車至桃園市○○區○○路000號前
    尋找詹子賢，並以電話通知其友人麥智庚、林維安到場。吳
    善宇、張顥瀧待林維安駕駛車牌號碼000-0000號自用小客車
    及麥智庚駕駛車牌號碼0000-00號自用小客車到場後，吳善
    宇、張顥瀧、林維安即共同基於強制之犯意聯絡，分別駕駛
    車牌號碼000-0000號、AGR-1585號自用小客車，自前後包圍
    阻擋詹子賢所搭乘之車牌號碼0000-00號自用小客車，以上
    開人車圍堵之強暴方式，妨害詹子賢行使自由通行之權利。
三、嗣詹子賢因見吳善宇之車輛阻止其離去，遂手持西瓜刀下車
    而進入吳善宇車內欲與吳善宇理論，吳善宇因畏懼而下車，
    詎吳善宇可預見持已上膛可發射子彈具有殺傷力之槍枝朝有
    人在內之車輛車窗方向及高度射擊，導致車內之詹子賢遭子
    彈擊中，極有可能傷及人體重要臟器因而大量出血受傷致死
    ，竟基於即使導致詹子賢死亡亦不違背其本意之不確定殺人
    故意，持如附表所示之具有殺傷力之改造手槍（下稱本案槍
    枝）朝詹子賢所在車輛之右後車窗開槍1次，子彈並擊中詹
    子賢之頸部，詹子賢雖經送醫救治而倖免於死，但仍因此受
    有左側頸部及背部貫穿性傷口之傷害。因詹子賢受傷後報警
    處理，經警循線追查後，吳善宇乃於108年4月3日晚間10時5
    0分許，帶同警方在桃園市觀音區電廠二路高壓電塔下草叢
    ，將本案槍枝取出扣押，始悉上情。
四、案經詹子賢訴由桃園市政府警察局中壢分局報告臺灣桃園地
    方檢察署檢察官偵查起訴。
    理  由
甲、有罪部分
壹、程序部分：
一、按被告以外之人於偵查中向檢察官所為陳述，除顯有不可信
    之情況者外，得為證據，刑事訴訟法第159條之1第2項定有
    明文。偵查中對被告以外之人（包括證人、鑑定人、告訴人
    、被害人及共同被告等）所為之偵查筆錄，或被告以外之人
    向檢察官所提之書面陳述，性質上均屬傳聞證據。惟現階段
    刑事訴訟法規定檢察官代表國家偵查犯罪、實施公訴，依法
    其有訊問被告、證人及鑑定人之權限，證人、鑑定人且須具
    結，而實務運作時，檢察官偵查中向被告以外之人所取得之
    陳述，原則上均能遵守法律規定，不致違法取供，其可信度
    極高，是被告以外之人前於偵查中已具結而為證述，除反對
    該項供述得具有證據能力之一方，已釋明「顯有不可信之情
    況」之理由外，不宜遽指該證人於偵查中之陳述不具證據能
    力。復按現行刑事訴訟法關於行通常審判程序之案件，為保
    障被告之反對詰問權，復對證人採交互詰問制度，其未經詰
    問者，僅屬未經合法調查之證據，並非無證據能力。此項詰
    問權之欠缺，非不得於審判中由被告行使以資補正，而完足
    為經合法調查之證據（最高法院98年度台上字第2971號判決
    意旨參照）。本案被告吳善宇之辯護人固主張證人即告訴人
    詹子賢於偵查中向檢察官所為之陳述無證據能力云云（詳見
    本院訴字卷一第154頁），然未曾提及檢察官在偵查時有不
    法取供之情形，亦未釋明前開供述有顯不可信之情況，而證
    人詹子賢於偵訊時所為之證述，性質上雖屬傳聞證據，惟係
    偵查中向檢察官所為，並經具結，觀諸偵訊筆錄之記載形式
    ，本院亦查無檢察官在上開偵訊時有任何以不正方法訊問，
    而有違反陳述者之自由意志等顯有不可信之情況，且本案審
    理時已傳喚證人詹子賢到庭使被告及辯護人行使反對詰問權
    之機會，是證人詹子賢於偵查時向檢察官所為之證述，自具
    有證據能力。
二、次按被告以外之人於審判外之陳述雖不符刑事訴訟法第159
    條之1至之4等4條之規定，而經當事人於審判程序同意作為
    證據，法院審酌該言詞陳述或書面陳述作成時之情況，認為
    適當者，亦得為證據；當事人、代理人或辯護人於法院調查
    證據時，知有刑事訴訟法第159條第1項不得為證據之情形，
    而未於言詞辯論終結前聲明異議者，視為有前項之同意，同
    法第159條之5定有明文。立法意旨在於傳聞證據未經當事人
    之反對詰問予以核實，原則上先予排除。惟若當事人已放棄
    反對詰問權，於審判程序中表明同意該等傳聞證據可作為證
    據；或於言詞辯論終結前未聲明異議，基於尊重當事人對傳
    聞證據之處分權，及證據資料愈豐富，愈有助於真實發見之
    理念，且強化言詞辯論主義，使訴訟程序得以順暢進行，上
    開傳聞證據亦均具有證據能力。經查，本判決下列其他所引
    用之被告以外之人於審判外之陳述，檢察官、被告吳善宇及
    其辯護人、被告林維安至本院言詞辯論終結前均未聲明異議
    ，本院審酌上開證據資料製作時之情況，尚無違法不當及證
    明力明顯過低之瑕疵，亦認為以之作為證據應屬適當，揆諸
    前開規定，爰依刑事訴訟法第159條之5規定，認前揭證據資
    料均有證據能力。
三、另本院以下所引用之非供述證據，均與本件事實具有自然關
    聯性，且核屬書證、物證性質，又查無事證足認有違背法定
    程序或經偽造、變造所取得等證據排除之情事，復經本院依
    刑事訴訟法第164條、第165條踐行物證、書證之調查程序，
    況檢察官、被告吳善宇及其辯護人、被告林維安均對此部分
    之證據能力亦不爭執，是堪認均有證據能力。
四、至被告吳善宇之辯護人雖均爭執證人詹子賢於警詢時陳述之
    證據能力，惟本院並未引用證人詹子賢於警詢時之證詞作為
    認定被告有罪之依據，爰不贅論證人詹子賢於警詢時證述之
    證據能力。
貳、實體部分　
一、認定事實所憑之證據及理由：
　㈠被告吳善宇違反槍砲彈藥刀械管制條例部分：
　　被告吳善宇就其於事實欄一所載時間、地點，取得可發射子
    彈具殺傷力之改造手槍及非法持有具殺傷力之子彈後持有之
    ，迄至會同警方取出本案槍枝為止，而犯非法持有可發射子
    彈具殺傷力之槍枝罪及非法持有具殺傷力之子彈等罪之事實
    ，業據被告吳善宇於偵查、本院準備程序及審理時均坦承不
    諱（詳見偵字卷第3至5頁、第100至101頁、第233至234頁；
    本院訴字卷一第149至157頁、第257至262頁、本院訴字卷三
    第70頁），並有桃園市政府警察局中壢分局偵查報告書、桃
    園市政府警察局中壢分局扣押筆錄及扣押物品目錄表、取出
    槍枝過程照片、桃園市政府警察局中壢分局刑案現場勘察報
    告暨照片等件附卷可稽（詳見他字卷第3至7頁、偵字卷第57
    至59頁、第78至80頁、第126至168頁），另有扣案如附表所
    示之槍枝1枝可憑。又被告為警查扣如附表所示之槍枝，經
    送內政部警政署刑事警察局以檢視法、性能檢驗法鑑定後，
    鑑驗結果認：「送鑑手槍1枝（槍枝管制編號0000000000）
    ，認係改造手槍，由仿半自動手槍製造之槍枝，換裝土造金
    屬槍管而成，擊發功能正常，可供擊發適用子彈使用，認具
    殺傷力」，此有內政部警政署刑事警察局108年4月22日刑鑑
    字第1080033292號鑑定書在卷可按（詳見偵字卷第112頁）
    。此外，觀諸證人詹子賢遭槍擊之車牌號碼000-0000號自用
    小客車車體外觀照片，可知本案槍枝所擊發之子彈可打穿車
    窗，甚至造成該車右後車窗之玻璃破裂（詳後述），亦有該
    車外觀照片在卷可按（詳見偵字卷第142頁），顯見該子彈
    所擊發之威力非同小可，況扣案之本案槍枝已具殺傷力，業
    如前述，是被告吳善宇所擊發之子彈1顆，應具有殺傷力，
    甚為明確。綜上，被告吳善宇前揭具任意性之自白核與事實
    相符，而堪予採信。
　㈡被告吳善宇、林維安共同涉犯強制罪部分：
　　被告吳善宇、林維安以事實欄二所示之2台自用小客車，前
    後包圍阻擋證人詹子賢所搭乘之車牌號碼0000-00號自用小
    客車，以此等強暴方式妨害證人詹子賢自由離去權利之事實
    ，業據被告吳善宇、林維安於本院準備程序及審理時均坦承
    不諱（詳見本院訴字卷一第149至157頁、第199至201頁、第
    207至209頁、第215至221頁、第257至262頁、本院訴字卷二
    第87至89頁、第119至121頁、本院訴字卷三第70頁），核與
    證人即同案被告張顥瀧、麥智庚於偵查中之證述、證人即告
    訴人詹子賢於偵查及本院審理時之證述、證人即告訴人邱繼
    祥、證人陳泓宇、張正翰、張忠文於偵查中之證述內容大致
    相符（詳見他字卷第18至19頁、第23至25頁、第29至30頁、
    第35頁；偵字卷第9至10頁、第14至17頁、第39至40頁、第4
    4至46頁、第50至51頁、第55頁、第94至95頁、第97至98頁
    、第200至201頁、第208至209頁、第218至219頁、第239至2
    40頁；本院訴字卷二第297至310頁），並有桃園市政府警察
    局中壢分局偵查報告書、車輛車號及當事人現場模擬平面圖
    、被害人一覽表、聯新國際醫院診斷證明書、車輛詳細資料
    表、傷勢照片、監視器影片翻拍照片、桃園市政府警察局中
    壢分局扣押筆錄及扣押物品目錄表、桃園市政府警察局中壢
    分局刑案現場勘察報告暨照片等件在卷可查（詳見他字卷第
    3至7頁、第8頁、第9頁、第17頁、第34頁、第37頁、第40頁
    、第49頁、第51頁、第56頁、第60頁第67頁、第68至74頁；
    偵字第57至59頁、第65頁、第71至76頁、第126至168頁），
    足徵被告吳善宇、林維安前揭具任意性之自白核與事實相符
    ，而堪予採信。
　㈢被告吳善宇涉犯殺人未遂罪部分：
　　訊據被告吳善宇固坦承案發當時有持本案槍枝之槍口朝車門
    方向等情，惟矢口否認有何殺人未遂犯行，辯稱：伊沒有要
    殺人的意思，是當時證人詹子賢當時拿西瓜刀要上車，伊因
    為害怕而下車，下車後只是想要嚇嚇證人詹子賢，那時槍口
    是對著車門，槍不小心走火云云。辯護人則為被告辯稱：被
    告吳善宇與證人詹子賢間雖有行車糾紛，因被告吳善宇年輕
    血氣方剛，才不慎造成證人詹子賢遭槍擊之結果，行車糾紛
    依一般社會通念，尚非不共戴天之仇，難以想像被告吳善宇
    因行車糾紛而動手取人性命，又被告吳善宇若有持槍射擊殺
    人的動機及想法，在證人詹子賢持刀上車之時即可開槍，然
    被告吳善宇捨此未為，可徵被告吳善宇主觀上應不具備殺人
    故意。再者，證人詹子賢自稱不知何時中槍，也未看到有人
    對其持槍瞄準，證人詹子賢人在車窗暗色、車門又未開啟之
    車內時，被告吳善宇在車外並無法看到車內狀況，於此情形
    下，被告吳善宇既無從瞄準，如何能開槍取人的性命?合理
    判斷當時被告吳善宇是因為緊張害怕，才會持槍對著車的方
    向，因本案槍枝為非制式槍枝，並無良好保險裝置，才會不
    小心走火，被告吳善宇亦不知悉子彈去向，可徵被告吳善宇
    當時沒有取他人性命的殺意。況且，當證人詹子賢從車內跑
    出來時，被告也沒有繼續持槍射擊或以他法攻擊證人詹子賢
    ，因為本案槍枝內只有1顆子彈。綜合上述事證，被告吳善
    宇不小心擊發1顆子彈，公訴意旨就論以被告吳善宇犯殺人
    未遂罪，實與卷內事證不符，被告所為應僅構成傷害或是過
    失傷害云云。經查：
  ⒈被告吳善宇與同案被告林維安、張顥瀧以前述車輛包夾方式
    阻止證人詹子賢離去，證人詹子賢並手持西瓜刀下車而進入
    被告吳善宇車內欲與其理論，被告吳善宇見證人詹子賢上車
    後，因畏懼而下車，被告吳善宇持本案槍枝口朝向證人詹子
    賢所在車輛方向，而本案槍枝內之子彈曾擊發並擊中證人詹
    子賢，證人詹子賢因此受有左側頸部及背部貫穿性傷口之傷
    害等事實，業據被告吳善宇於偵查及本院準備程序時坦白承
    認（詳見偵字卷第3至5頁、第100至101頁、第233至234頁；
    本院訴字卷一第149至157頁、第257至262頁、本院訴字卷三
    第70頁），核與證人即告訴人詹子賢於偵查及本院審理時之
    證述、證人即同案被告張顥瀧於偵查中之證述、證人即告訴
    人邱繼祥、證人陳泓宇、張正翰、張忠文於偵查中之證述內
    容大致相符（詳見他字卷第18至19頁、第18至19頁、第23至
    25頁、第29至30頁、第35頁；偵字卷第9至10頁、第97至98
    頁、第200至201頁、第239至240頁），並有桃園市政府警察
    局中壢分局偵查報告書、聯新國際醫院診斷證明書、傷勢照
    片、桃園市政府警察局中壢分局扣押筆錄及扣押物品目錄表
    、桃園市政府警察局中壢分局刑案現場勘察報告暨照片等件
    在卷可查（詳見他字卷第3至7頁、第17頁、第67頁；偵字第
    57至59頁、第126至168頁），又扣案之本案槍枝，經送內政
    部警政署刑事警察局鑑定後，認送鑑之本案槍枝擊發功能正
    常，可供擊發適用子彈使用，認具殺傷力，已如前述，此部
    分事實首堪認定。
　⒉前開槍擊事件發生後，警方有對遺留在案發現場之車牌號碼0
    00-0000號自用小客車進行勘察，由該車輛外觀照片觀之，
    可知該車之車型為休旅車，車體顏色為灰黑色，車輛右前方
    、右後方車體均有撞擊跡象，除右後車窗玻璃破裂外，其餘
    車窗玻璃均未破裂等情，有卷附該車之外觀照片可稽（詳見
    偵字卷第142至154頁），另警方針對該車內外進行勘察後，
    結果為「該車為現代牌灰色休旅車，前後均未懸掛號牌，車
    體右前方、右後方損壞嚴重，右後車窗破裂，右前葉子板凹
    損並有白色轉移痕跡，右前保桿與右前輪弧接縫處脫落，並
    有白色轉移痕跡；右後保桿破裂，於後保桿上有大面積白色
    刮擦轉移痕跡，另右後排氣管往下凹損，於排氣管上並有白
    色轉移痕跡。車内乾淨，於右前座腳踏板上發現車身號碼，
    車體内外以氰丙烯酸酯法、粉末法增顯，輔以光源檢視，於
    車内後視鏡上採獲指紋1牧，於左前車窗玻璃内側採獲指紋3
    枚，於右後座椅上發現血跡1處，另方向盤及排擋桿以棉棒
    轉移，車體未發現彈孔痕跡，車内未尋獲擊發後彈頭與彈殼
    」等節，有桃園市政府警察局中壢分局刑案現場勘察報告在
    卷可查（詳見偵字第126至129頁)。再依照證人詹子賢於本
    院審理中證稱：案發當時被告吳善宇在休旅車上，伊想要去
    砍被告吳善宇，所以就帶著刀子去開休旅車的右後車門，伊
    帶著刀子上車後，被告吳善宇馬上就從駕駛座下車，這時候
    伊有聽到有人說「在這裡」還有休旅車右後車窗玻璃破掉的
    聲音，伊就中槍了，但是伊沒有看到是何人持槍瞄準伊等語
    （詳見本院訴字卷二第297至310頁），則勾稽證人詹子賢上
    開證述內容與警方所製作之勘察報告，可知該車車體並無彈
    孔痕跡，該車僅有右後玻璃破裂，其餘車窗玻璃均完整未破
    裂，且右後座椅發現有血跡1處，而證人詹子賢自陳其係在
    該車上中槍，中槍前有聽到玻璃破掉之聲響乙情，足徵證人
    詹子賢應係在被告吳善宇所駕駛之車牌號碼000-0000號自用
    小客車上遭受槍擊，而該子彈係擊破右後車窗之玻璃，再擊
    中證人詹子賢之頸部，致證人詹子賢受有前述傷勢乙節。另
    參以被告吳善宇供陳有持本案槍枝槍口朝向車門等情，而車
    門與車窗方向相同，僅為垂直於地面位置高低不同而已，是
    本院綜參上開被告吳善宇之供述、證人詹子賢之證述、警方
    所製作勘察報告及車牌號碼000-0000號自用小客車之車體外
    觀及內部照片等事證，本於經驗及論理法則，認定被告吳善
    宇應係持本案槍枝朝向車牌號碼000-0000號自用小客車之右
    後車窗位置，而非該車右後車門位置，亦堪認定。
　⒊按刑法上殺人未遂罪與傷害罪之區別，即在於行為人下手加
    害之時，是否明知或預見足以致人於死，至於行為人之主觀
    犯意，應通盤審酌行為時之一切客觀環境及其他具體情形，
    諸如行為人與被害人之關係、仇隙，是否足以引發殺人動機
    ，行為當時之手段是否猝然致被害人難以防備，攻擊時之力
    道是否猛烈足以使人斃命，被害人所受之傷勢，攻擊後之後
    續動作是否意在取人性命等，而被害人受傷之多寡、是否為
    致命部位，雖可藉為認定有無殺意之心證，惟非判斷二罪間
    之絕對標準，仍須斟酌當時客觀環境及其他具體情形加以判
    斷。確定故意與不確定故意，對於構成犯罪之事實雖有「明
    知」或「預見」之區分，但僅係認識程度之差別，前者須對
    構成要件結果實現可能性有「相當把握」之預測；後者則對
    構成要件結果出現之估算，祇要有一般普遍之「可能性」為
    已足，其涵攝範圍較前者為廣，認識之程度則較前者薄弱，
    是不確定故意於構成犯罪事實之認識無缺，與確定故意並無
    不同(最高法院107年度台上字第3349號判決意旨參照)。故
    行為人業已預見其行為將可能造成他人死亡之結果，其雖非
    有意使其發生，但若仍執意實行該行為，而容任他人死亡結
    果之可能發生者，固不成立刑法第13條第1項之殺人直接故
    意，但仍有刑法第13條第2項殺人間接故意之適用。又犯意
    是行為人之主觀、心理事實，係潛藏個人意識之內在心理狀
    態，然而行為人之主觀、心理事實，除行為人本人得以感官
    知覺外，第三人實無法直接體驗感受，通常較難取得外部直
    接證據證明其內心之意思活動，因此，除行為人本身為自白
    供述外，法院在欠缺直接證據之情況下，尚非不得從行為人
    之外在表徵及其行為時客觀情況，綜合各種間接或情況證據
    ，本諸社會常情及人性觀點，依據經驗法則及論理法則予以
    審酌論斷(最高法院109年度台上字第2659號判決意旨參照)
    。
　⒋準此，就如何判斷被告吳善宇心中殺人犯意之存否，固係隱
    藏於被告吳善宇心中主觀之意思，然依上開說明，本院衡酌
    被告吳善宇持槍射擊之情形，所使用槍枝種類、子彈殺傷力
    之強弱，其射擊之距離、方向、部位、時間、與證人詹子賢
    是否相識、有無宿怨等情狀，雖不能執為區別殺人與否之絕
    對標準，然本院盱衡事發當時情況，以觀察被告吳善宇人與
    證人詹子賢衝突之起因、行為當時所受之刺激，視被告吳善
    宇下手情形、射擊位置，佐以被告吳善宇所執槍枝種類暨行
    為後之情狀等予以綜合論斷，分別論述如下：
  ①就被告吳善宇行兇之動機而言：
　　查證人詹子賢於偵查中證稱：伊與被告吳善宇間是有金錢糾
    紛，伊有欠被告吳善宇賭債，被告吳善宇是伊的上層，但清
    償期未到被告吳善宇就要求提前清償，另外伊與被告吳善宇
    之前也有行車糾紛，案發當時伊將車停在三光路要回家拿東
    西，被告吳善宇一群人找到伊以後，有先用一台黑色休旅車
    撞到伊坐的車後方，再用倒車方式撞伊坐的車，此時又有一
    台白色車子開到伊坐的車子左後方往前撞伊坐的車，並擋住
    伊坐的車讓車子出不去，隨後從白色及黑色車子就下來約9
    至10人，裡面有人用棒球棍毀損伊坐的車子車窗。伊下車後
    看到路邊有一把西瓜刀，伊就拾起想要防身，然後跑到休旅
    車上想躲起來，結果一上車後就有人打開休旅車的門，伊只
    聽到有人說「在這裡」，之後伊就被開槍了等語（詳見偵字
    卷第200至201頁、第218至219頁）。由證人詹子賢上開證述
    可知，證人詹子賢與被告吳善宇本即有金錢糾紛、行車糾紛
    等宿怨存在，被告吳善宇在桃園市中壢區三光街上尋獲證人
    詹子賢所在車輛後，係先以開車衝撞方式前後衝撞證人詹子
    賢所在車輛，再以車輛前後包夾方式圍堵證人詹子賢所在車
    輛，使證人詹子賢所在車輛無法離去，隨即有人持球棒砸毀
    車輛車窗玻璃等情，顯見被告吳善宇與證人詹子賢間並非尋
    常金錢或行車糾紛而已，否則當不致有如此激烈之尋仇行徑
    。況且，本案之案發現場並非人跡罕至之荒郊野外，而係有
    沿路停有多台車輛，附近為大樓、公寓、餐廳、飲料店之住
    商混合區，此有現場照片存卷可參（詳見偵字卷第131至136
    頁），是被告吳善宇仍選擇在如此人煙稠密之地點以前述方
    式下手行兇，無視法紀規範，行徑囂張，益徵被告吳善宇與
    證人詹子賢間嫌隙非淺、積怨甚深。另參以被告吳善宇亦自
    承：案發前伊與證人詹子賢所在車輛發生行車糾紛，伊就叫
    被告張顥瀧開車去追，並且打電話叫被告麥志庚、林維安到
    場助陣等語（詳見偵字卷第3至5頁、第100至101頁），足見
    被告吳善宇於本件案發前與證人詹子賢因賭債而起金錢糾紛
    ，已然心生不滿，又於案發前與證人詹子賢因行車滋生糾紛
    ，並亟欲追到證人詹子賢以處理前述新仇舊恨，因此氣憤難
    平而找人到場助陣。基此，可知被告吳善宇因前述金錢及行
    車糾紛而對證人詹子賢心生怨懟，又採取相當激烈之手段圍
    堵證人詹子賢車輛，並持槍指向證人詹子賢，可徵被告吳善
    宇應有殺害證人詹子賢之動機無疑。
　②就證人詹子賢所受傷勢而言：　
　　依據證人詹子賢診斷證明書、傷勢照片可知(詳見偵字卷第3
    8頁、第77頁)，證人詹子賢遭被告吳善宇持本案槍枝開1槍
    後，經醫師診斷後受有左側頸部及背部貫穿性傷口等傷勢，
    復酌以警方對證人詹子賢案發時所穿衣物進行採證後，依據
    證人詹子賢內衣、連帽外套彈孔纖維擴張斷裂情形，推論該
    子彈係由證人詹子賢左頸射入後，貫穿至背部射出等節，有
    桃園市政府警察局中壢分局刑案現場勘察報告暨照片在卷可
    按（詳見偵字卷第126至168頁)，又頸部係屬人身重要部位
    ，其內存有頸椎、頸動脈、食道等器官，為連接人體軀幹與
    腦部之重要部位，倘頸部受有傷害，常導致難以治癒之結果
    ，此為眾所周知之理。另參以證人詹子賢之傷勢照片，頸部
    、背部均有血跡斑斑，病床上亦沾染有大量血跡，可見證人
    詹子賢於案發當時出血量非微，且傷及頸部、背部等人之要
    害，益徵證人詹子賢所受傷勢非輕，至為灼然。
　③就案發時客觀情狀而言：
　　證人詹子賢於本院審理中證稱：案發當時被告吳善宇在休旅
    車上，伊想要去砍被告吳善宇，所以就帶著刀子去開休旅車
    的右後車門，伊帶著刀子上車後，被告吳善宇馬上就從駕駛
    座下車，這時候伊有聽到有人說「在這裡」還有休旅車右後
    車窗玻璃破掉的聲音，伊就中槍了，但是伊沒有看到是何人
    持槍瞄準伊等語（詳見本院訴字卷二第297至310頁），另酌
    以被告吳善宇供稱：證人詹子賢持刀子從休旅車後座上車，
    做勢要砍伊，但是證人詹子賢沒有砍到，伊便下車拿槍對著
    證人詹子賢做勢要嚇他，結果這時候槍枝走火，並且子彈往
    車裡面射等語（詳見偵字卷第3至4頁）。相互勾稽被告吳善
    宇之供述及證人詹子賢之上開證述，可知案發當時證人詹子
    賢欲持刀攻擊被告吳善宇不成，被告吳善宇下車後持本案槍
    枝朝向證人詹子賢等情，再佐以被告吳善宇與證人詹子賢間
    存有仇隙乙情，已如前述，故被告吳善宇案發當時因與證人
    詹子賢有行車、金錢糾紛，已氣憤難平，又見證人詹子賢持
    刀欲攻擊自己，盛怒之下以手持本案槍枝對證人詹子賢開槍
    反擊，當為合理推論，是被告吳善宇確有持本案槍枝對證人
    詹子賢所在車輛右後車窗之位置開槍1次，應屬明確。
　④就被告行兇使用之工具而言：
　　按槍枝乃係對人體極具強大殺傷力之危險兇器，持具殺傷力
    槍枝射擊子彈，因子彈具有速度快、攻擊力強、殺傷力大之
    性質，經常使人反應不及、難以防禦，易造成嚴重傷亡，且
    因子彈之射程可達遠處，其彈道、角度、射擊後之後座力造
    成彈道偏移，且改造手槍火力強大，除非係慣於使用槍械之
    人，子彈擊發後行進方向常非開槍者所能掌控，縱係朝別處
    射擊，仍有可能使槍擊標的遭到流彈擊中而造成傷亡，時有
    所聞，又人體之頸部為重要器官所在部位，持槍朝上開部位
    射擊，極易傷及頸椎或致頸動脈大量出血，而有死亡可能，
    被告吳善宇為具社會生活經驗之人，對此當知之甚明。不論
    被告吳善宇持槍射中證人詹子賢頸部之動作，究有無瞄準證
    人詹子賢之身體部位，或係朝車窗射擊，然被告吳善宇已知
    悉證人詹子賢在車內，則被告吳善宇對於開槍擊中他人身體
    重要部位而喪命，當可預見。承此，被告吳善宇在近距離內
    ，朝有人在內之車內，擊發具殺傷力之子彈，極可能因此射
    中車內之人，並擊中人體重要部位而喪命，此為具一般社會
    生活及智識經驗之人可預見之事，惟被告吳善宇竟不顧此後
    果之發生，仍朝證人詹子賢所在車內射擊，致證人詹子賢受
    有如前述傷勢，足見縱令開槍極可能致車內人員死亡，亦不
    違背被告吳善宇之本意，堪認被告實具有殺人之不確定故意
    ，灼然至明。
  ⑤綜上各情，被告吳善宇於案發前對證人詹子賢早已心懷怨懟
    ，又見證人詹子賢持刀攻擊，遂趁證人詹子賢在車內毫無防
    備之際，持對人體具有殺傷力之本案槍枝朝證人詹子賢方向
    擊發1顆子彈，致子彈射中證人詹子賢頸部，中彈後子彈貫
    穿背部，而使證人詹子賢受有左側頸部及背部貫穿性傷口等
    傷害，是以綜合被告吳善宇之動機、使用之兇器、案發當時
    情況及證人詹子賢所受傷害等情全盤以觀，應認被告吳善宇
    有基於縱使持本案槍枝擊發射中證人詹子賢而發生死亡之結
    果，亦不違反其本意之殺人不確定故意，洵堪認定。
  ⒌至被告吳善宇及辯護人辯稱被告吳善宇並無殺人之故意，惟
    查：
  ①按刑法上之殺人未遂罪，以基於殺人之犯意，著手實行殺人
    之犯罪構成要件行為，而未發生被害人死亡之結果，為其成
    立要件。次按刑法第13條第2項規定，行為人對於犯罪之事
    實，預見其發生，而其發生並不違背其本意者，以故意論（
    學理上亦稱未必故意、間接故意）。法文中之「預見」，係
    指基於經驗法則、論理法則，可以預料得見如何之構成要件
    行為，將會有一定構成要件結果發生之可能，行為人對於構
    成要件結果出現之估算，只要有一般普遍之「可能性」即足
    。又所謂「發生不違背其本意」，乃指未必故意之成立，行
    為人除須預見（認識）結果發生之可能性外，尚須對結果之
    發生予以容認（意欲）。行為人究竟有無犯罪之未必故意，
    乃個人內在之心理狀態，須從行為人之外在表徵及其行為時
    之客觀情況，依經驗法則、論理法則審慎判斷（最高法院10
    0 年度台上字第1110、3890、4258號判決意旨參照）。
　②被告吳善宇雖辯稱無殺人之意思，僅欲持槍嚇證人詹子賢云
    云，然被告吳善宇自承有手持具有殺傷力之改造手槍及子彈
    朝向證人詹子賢，已如前述，復參酌案發當時被告吳善宇與
    證人詹子賢已因夾車圍堵、砸車等衝突，雙方情緒高漲，將
    槍口指向人體，本極易造成證人吳善宇或他人生命危險，豈
    是嚇人云云可輕易卸責？況倘若被告吳善宇僅欲嚇人，其大
    可對空鳴槍或尋其方式為之，而槍枝殺傷力強大、射程亦廣
    ，本非一般器械所可比擬，被告吳善宇又係趁證人詹子賢在
    車內難以窺見外界而無防備之際開槍，雖證人詹子賢所受傷
    勢因及時就醫幸而未產生致命結果，然綜合觀察被告吳善宇
    於本案開槍之動機、使用之武器及當下開槍情境、證人吳善
    宇所生損害結果，足認被告吳善宇實具有殺人之不確定故意
    ，辯護人以被告吳善宇未於證人詹子賢持刀上車時立即開槍
    ，事後亦未對證人詹子賢再行攻擊，且被告吳善宇與證人詹
    子賢並無深仇大恨，反推被告無殺人犯意云云，實不足採。
    　
　③再者，持具有殺傷力之槍枝射擊子彈，因子彈速度甚快、攻
    擊力強、殺傷力大，每使人不及反應，難以防禦、躲避，縱
    使受過用槍專業訓練者，亦有可能因現場狀況多變而難以精
    確瞄準射擊部位，或不易控制子彈走向，造成反彈、跳彈等
    情況，極有可能擊中他人之致命部位，並導致死亡結果。況
    且，子彈經擊發後具有穿透人體之力量，縱未擊中人之要害
    ，亦有可能造成血管破裂大量失血，而生死亡結果之可能，
    此乃眾所周知之事實，為一般具有普通社會智識經驗之人所
    得共同認知者，被告吳善宇行為時業已成年，且為高職肄業
    之智識程度（參看被告吳善宇警詢筆錄之受訊問人欄，偵字
    卷第3頁），足徵被告對於上情自難諉為不知，被告吳善宇
    僅因行車及金錢糾紛，即攜帶本案槍枝前往案發現場欲處理
    前述糾紛，又見證人詹子賢持刀欲上車，新仇舊恨湧上心頭
    ，乃下車並朝證人詹子賢所在車輛之右後車窗位置射擊，被
    告吳善宇當可預見對方若閃避不及，即有遭子彈擊中身亡之
    可能，猶朝對方所在之位置開槍射擊，且若發生死亡結果，
    亦當不違背其本意，是被告吳善宇自有殺人之不確定故意甚
    明。被告吳善宇所辯僅持本案槍枝朝向車門，槍枝即自行走
    火云云，另辯護人辯稱被告吳善宇因改造手槍並無良善保險
    機制，方失手使槍枝走火，故被告吳善宇應構成傷害或過失
    傷害云云，均難認有據。
　④另外，被告吳善宇自承因見證人詹子賢提刀上車而心生畏懼
    ，故下車持槍指向證人詹子賢，衡諸一般人之生活經驗，車
    上之乘客仍留在車內，倘朝著車窗方向開槍，稍微不慎，可
    能會射穿該車輛之車窗玻璃，進而導致車內之人遭射中而死
    亡，被告吳善宇竟仍不顧車內仍有人、子彈究竟會擊中車輛
    之何處，及是否會射中車內之人等後果，而抱持著縱使射中
    車內之人亦無所謂之態度，貿然開槍朝右後車窗方向射擊，
    並致證人詹子賢受有槍擊傷害，諸此結果之發生均未違背被
    告吳善宇之本意。至於子彈雖射中在車內之證人詹子賢，而
    證人詹子賢未生死亡之結果，然此種幸運結果之發生，並非
    因被告吳善宇有任何之防止行為，純粹僅我國醫藥進步、證
    人詹子賢身強體壯而已，又被告吳善宇所持本案槍枝，其內
    僅存有1顆子彈等情，已如前述，因此，自無法倒果為因，
    以被告吳善宇開了1槍之後未繼續開槍或攻擊證人詹子賢，
    而謂被告吳善宇無殺人之意。然被告吳善宇是否有瞄準證人
    詹子賢後進行射擊，或係明知車內有人而開槍，差別之處，
    僅在於認定被告吳善宇係基於直接故意或間接故意而為，對
    於被告吳善宇應論以殺人未遂罪，並無任何影響，據上以觀
    ，實堪認被告吳善宇有殺人之不確定故意至明。另辯護人辯
    稱被告吳善宇無殺人之不確定故意云云，亦非可採。
  ⑤基此，被告吳善宇及辯護人辯稱被告吳善宇無殺人之故意云
    云，應係卸責之詞，不足採信。
　㈤綜上所述，被告吳善宇所涉非法持有具有殺傷力可發射子彈
    槍枝、子彈、強制、殺人未遂等犯行，被告林維安所涉強制
    犯行，事證明確，渠等犯行均堪認定，俱應依法論科。
二、新舊法比較部分：
  ㈠按行為後法律有變更者，適用行為時之法律。但行為後之法
    律有利於行為人者，適用最有利於行為人之法律，刑法第2
    條第1項定有明文。
  ㈡被告吳善宇行為後，槍砲彈藥刀械管制條例第7條、第8條於1
    09年6月10日修正公布，於同年月12日施行。修正前第7條原
    規定：「（第1項）未經許可，製造、販賣或運輸火砲、肩
    射武器、機關槍、衝鋒槍、卡柄槍、自動步槍、普通步槍、
    馬槍、手槍或各類砲彈、炸彈、爆裂物者，處無期徒刑或七
    年以上有期徒刑，併科新臺幣三千萬元以下罰金。（第4項
    ）未經許可，持有、寄藏或意圖販賣而陳列第一項所列槍砲
    、彈藥者，處五年以上有期徒刑，併科新臺幣一千萬元以下
    罰金。」；第8條原規定：「（第1項）未經許可，製造、販
    賣或運輸鋼筆槍、瓦斯槍、麻醉槍、獵槍、空氣槍或第四條
    第一項第一款所定其他可發射金屬或子彈具有殺傷力之各式
    槍砲者，處無期徒刑或五年以上有期徒刑，併科新臺幣一千
    萬元以下罰金。（第4項）未經許可，持有、寄藏或意圖販
    賣而陳列第一項所列槍枝者，處三年以上十年以下有期徒刑
    ，併科新臺幣七百萬元以下罰金。」修正後第7條則規定：
    「（第1項）未經許可，製造、販賣或運輸『制式或非制式』
    火砲、肩射武器、機關槍、衝鋒槍、卡柄槍、自動步槍、普
    通步槍、馬槍、手槍或各類砲彈、炸彈、爆裂物者，處無期
    徒刑或七年以上有期徒刑，併科新臺幣三千萬元以下罰金。
    （第4項）未經許可，持有、寄藏或意圖販賣而陳列第一項
    所列槍砲、彈藥者，處五年以上有期徒刑，併科新臺幣一千
    萬元以下罰金。」；第8條則規定：「（第1項）未經許可，
    製造、販賣或運輸『制式或非制式』鋼筆槍、瓦斯槍、麻醉槍
    、獵槍、空氣槍或第四條第一項第一款所定其他可發射金屬
    或子彈具有殺傷力之各式槍砲者，處無期徒刑或五年以上有
    期徒刑，併科新臺幣一千萬元以下罰金。（第4項）未經許
    可，持有、寄藏或意圖販賣而陳列第一項所列槍砲者，處三
    年以上十年以下有期徒刑，併科新臺幣七百萬元以下罰金。
    」依本次修法草案總說明意旨可知，其主要立法目的在於有
    效遏止持「非制式槍砲」進行犯罪情形，認「非制式槍砲」
    與「制式槍砲」之罪責有一致之必要，故於第4條、第7條至
    第9條增加「制式或非制式」之構成要件，亦即不分制式或
    非制式，凡屬第7條所列各類槍枝型式之槍枝，有殺傷力者
    ，概依第7條規定處罰。是「未經許可持有可發射子彈具殺
    傷力之改造（非制式）手槍」犯行，經比較新舊法後，修正
    後應改依第7條第4項規定處罰，其刑罰較修正前規定（即原
    第8條第4項）為重，並無較有利於被告吳善宇之情形，依刑
    法第2條第1項前段之規定，應適用被告吳善宇行為時即修正
    前槍砲彈藥刀械管制條例第8條第4項之規定。
  ㈢又被告吳善宇、林維安行為後，刑法第304條規定雖於108年1
    2月25日修正公布，並於同年月27日生效施行，然該次修正
    僅係將罰金刑之刑度修正為新臺幣9,000元以下，此與修正
    前罰金刑刑度銀元300元以下，依刑法施行法第1條之1第1項
    、第2項前段規定，罰金單位為新臺幣、數額提高30倍後之
    刑度，兩者並無差異，是就被告吳善宇、林維安所涉本案犯
    行之法定刑度並未修正，實質上並無法律效果及行為可罰性
    範圍之變更，自無新舊法比較之問題，應逕行適用裁判時之
    法律。
三、論罪科刑：
  ㈠罪名：
　⒈核被告吳善宇就事實欄一部分所為，係犯修正前槍砲彈藥刀
    械管制條例第8條第4項之非法持有可發射子彈具殺傷力之槍
    枝罪、現行槍砲彈藥刀械管制條例第12條第4項之非法持有
    子彈罪。
　⒉核被告吳善宇、林維安就事實欄二部分所為，均係犯刑法第3
    04條之強制罪。
　⒊核被告吳善宇就事實欄三部分所為，係犯刑法第271條第2項
    、第1項殺人未遂罪。
  ㈡共犯關係：
　　被告吳善宇、林維安及同案被告張顥瀧就上開事實欄二部分
    所示強制犯行，有犯意聯絡及行為分擔，應論以共同正犯。
　㈢罪數：
　⒈按非法持有槍砲彈藥刀械等違禁物，所侵害者為社會法益，
    如持有之客體種類相同（同為手槍，或同為子彈者），縱令
    持有同種類之客體有數個（如數支手槍、數顆子彈），仍為
    單純一罪，不發生想像競合犯之問題；若同時持有二不相同
    種類之客體（如同時持有手槍及子彈），則為一行為觸犯數
    罪名之想像競合犯（最高法院82年度台上字第5303號、92年
    台上字第2121號判決意旨參照）。查被告吳善宇同時犯持有
    具殺傷力之改造手槍、子彈，則因係二不相同種類客體，屬
    於以一行為同時觸犯修正前槍砲彈藥刀械管制條例第8條第4
    項、現行同條例第12條第4項之罪，為想像競合犯，應依刑
    法第55條規定，從一重之非法持有可發射子彈具殺傷力之槍
    枝罪處斷。
  ⒉被告吳善宇就上開未經許可持有可發射子彈具殺傷力之槍枝
    罪、強制罪及殺人未遂罪，犯意不同，行為有別，應分論併
    罰。 
　㈣刑之減輕：
　⒈被告吳善宇已著手於殺人行為之實施，惟未生死亡之結果，
    其犯行尚屬未遂，爰就被告吳善宇所犯殺人未遂罪部分，依
    刑法第25條第2項規定，按既遂犯之刑度減輕其刑。
　⒉按刑法第62條規定：「對於未發覺之罪自首而受裁判者，得
    減輕其刑。但有特別規定者，依其規定。」另槍砲彈藥刀械
    管制條例第18條第1項前段規定：「犯本條例之罪自首，並
    報繳其持有之全部槍砲、彈藥、刀械者，減輕或免除其刑。
    」此2法條所稱「自首」，均以對於未發覺之罪，向有偵查
    權之機關或公務員自承犯罪，進而接受裁判為要件；後者並
    為前者之特別規定，應優先適用，最高法院106年度台上字
    第3353號判決意旨復持此相同見解。經查，被告吳善宇持本
    案槍枝開槍後，員警雖獲報案，警方尚在調閱雙方涉案車輛
    來程及去程之監視器影像，而未掌握被告吳善宇之真實身分
    ，迄至被告吳善宇自行投案，並於108年4月3日晚間10時50
    分許至帶同警方取出本案槍枝，隨後至中壢分局投案等情，
    有桃園市政府警察局中壢分局108年4月3日中警分刑字第108
    0017563號函暨偵查報告書、桃園市政府警察局中壢分局刑
    事案件報告書存卷可證(詳見他字卷第1至9頁；偵字卷第1至
    2頁)，堪認被告吳善宇確有對於未發覺之罪自首並報繳所持
    有上開槍枝之事實，是被告吳善宇就事實欄一所示犯行，堪
    認其已符合上開槍砲彈藥刀械管制條例第18條第1項前段所
    定減輕或免除其刑之要件。然參酌被告吳善宇持有槍彈之數
    量、期間、被告吳善宇持之以犯殺人未遂罪等犯罪情節，及
    其犯罪對社會治安之危害與其自首報繳所能防止槍彈氾濫之
    程度等情狀，認尚不足以免除其刑，僅得減輕其刑。
  ㈤另按槍砲彈藥刀械管制條例第18條第4項前段規定：犯本條例
    之罪，於偵查或審判中自白，並供述全部槍砲、彈藥、刀械
    之來源及去向，因而查獲或因而防止重大危害治安事件之發
    生者，減輕或免除其刑。其立法意旨重在鼓勵具體供出提供
    或所移交槍砲、彈藥、刀械者，俾追查該等管制物品之來源
    及去向，杜絕管制槍砲、彈藥、刀械之蔓延與氾濫，達到維
    護社會秩序、保障人民生命財產安全之目的。倘未因其自白
    進而查獲槍砲、彈藥、刀械之前手、後手或防止重大危害治
    安事件之發生者，自不得執此邀本條規定之寬減。準此，被
    告吳善宇於偵、審中固供陳扣案槍彈先前持有者為其已歿真
    實姓名年籍不詳之學長廖家震（音譯）等語。然「廖家震」
    既已不在人世，則於此後自無從另因被告吳善宇所供再行將
    之查獲，此亦有最高法院100年度台上字第350號、第408號
    判決意旨可資參照。再者，倘遭查獲持有槍砲者辯稱其槍枝
    之來源係來自某已歿之人，即可援引上開規定獲得減刑，反
    而助長持有槍砲者拒不供述真正之上游，更不符合本條項希
    冀防止重大危害治安事件發生之立法意旨，是本案被告吳善
    宇無槍砲彈藥刀械管制條例第18條第4項前段規定之適用，
    併此指明。
  ㈥末按刑法第59條之酌量減輕其刑，必須犯罪另有特殊之原因
    與環境等，在客觀上足以引起一般同情，認為即予宣告法定
    最低度刑期猶嫌過重者，始有其適用。至行為人犯罪之動機
    、目的、犯罪之手段、犯罪後所生之損害、犯罪後之態度、
    犯罪行為人之生活狀況、品行、智識程度等，僅屬得於法定
    刑內審酌量刑之事項，非酌量減輕之理由。查被告吳善宇犯
    未經許可持有可發射子彈具殺傷力之槍枝罪、未經許可持有
    子彈罪，雖已坦承犯行，然參以槍枝、子彈性質上屬高度危
    險之物品，非經主管機關許可不得擅自持有，以維社會大眾
    安全，則被告吳善宇擅自持有具殺傷力之改造手槍、子彈，
    對社會之秩序及安寧，勢將會產生極大之不安，而當時被告
    吳善宇將該本案槍枝攜帶外出，並用以對告訴人詹子賢為殺
    人未遂犯行，造成告訴人詹子賢受有非輕之傷害，已然實際
    影響社會治安，使民眾人身安全陷入危險境地，對社會治安
    亦已造成嚴重之不良影響等情，而被告吳善宇所犯之殺人未
    遂及非法持有槍枝等罪，既有如前所述之減刑事由，於依法
    減輕後，已難認有何情輕法重，而在客觀上足以引起一般同
    情而可堪憫恕之處，應認被告吳善宇就本件所犯之數罪，均
    無刑法第59條之適用。
  ㈦爰審酌被告吳善宇當知非法持有可發射子彈具殺傷力之槍枝
    、子彈係嚴重觸法行為，竟仍無視法律之禁制規定，未經許
    可而持有具殺傷力之改造手槍1枝、子彈1顆，對社會治安造
    成之隱藏危害甚大，是其所為自應受有相當程度之刑事非難
    ，復與告訴人詹子賢間存有糾葛，不思以和平方式處理，即
    心生不滿，夥同被告林維安、張顥瀧以駕車包夾方式，妨害
    告訴人詹子賢自由離去權利，被告吳善宇更持本案槍枝，無
    視法紀、明目張膽地於市區道路上槍擊告訴人詹子賢，致告
    訴人詹子賢受有前揭傷勢，其所為不僅罔顧他人身體法益，
    更是嚴重影響社會治安、公然挑戰法秩序，犯罪情節嚴重，
    應予嚴懲。惟念及被告吳善宇自行到案，並協助警方起出本
    案槍枝，另考量被告吳善宇僅坦承部分犯行，被告林維安坦
    承犯行，被告吳善宇、林維安並均與告訴人詹子賢成立和解
    之犯後態度，兼衡被告吳善宇、林維安犯罪動機、目的、手
    段及對於社會治安之負面影響程度，被告吳善宇持有槍枝、
    子彈之數量及種類，被告吳善宇、林維安之素行、被告吳善
    宇於警詢時自陳高中肄業之智識程度、無業、家庭經濟狀況
    勉持之生活狀況；被告林維安於警詢時自陳高中肄業之智識
    程度、職業為物流業、家庭經濟狀況勉持之生活狀況等一切
    情狀，分別量處如主文所示之刑，就被告吳善宇併科罰金部
    分並諭知易服勞役之折算標準。再參以被告吳善宇所犯不得
    易科罰金之2罪間，犯罪本質及侵害法益不同，雖各具有獨
    立性，但因其係以非法持有之槍枝做為殺人未遂罪之犯罪工
    具，仍具一定關聯性，兼其日後復歸社會更生等總體評價，
    乃酌定其應執行之刑。
  ㈧沒收部分：
  ⒈扣案之附表所示改造手槍1枝，為違禁物，應依刑法第38條第
    1項之規定宣告沒收。
  ⒉至扣案之被告吳善宇所有之黑色頭套2個，查無積極證據顯示
    與被告吳善宇本案犯行有關，爰不予宣告沒收，附此敘明。
乙、公訴不受理部分：
壹、公訴意旨略以：被告麥智庚於108年4月3日凌晨4時許，在桃
    園市中壢區三光路（公訴意旨誤載為桃園市桃園區三光路，
    經檢察官當庭更正），基於毀損他人器物之犯意，以持球棒
    毀損之方式，致告訴人邱繼祥所使用車牌號碼0000-00號自
    用小客車之車窗玻璃毀損而不堪使用，足生損害於告訴人邱
    繼祥。因認被告麥智庚涉有刑法第354條毀損罪嫌等語。
貳、按告訴乃論之罪，告訴人於第一審言詞辯論終結前，得撤回
    其告訴；其告訴經撤回者，法院應諭知不受理之判決；並得
    不經言詞辯論為之；刑事訴訟法第238條第1項、第303條第3
    款、第307條分別定有明文。
參、經查，本件被告被訴毀損案件，經檢察官提起公訴，認被告
    係涉犯刑法第354條之毀損罪嫌，依同法第357條規定，須告
    訴乃論。茲告訴人邱繼祥已具狀撤回告訴一節，此有刑事撤
    回告訴狀1紙在卷可稽（詳見本院訴字卷一第263頁），揆諸
    前揭說明，爰不經言詞辯論，逕為諭知不受理之判決。
據上論斷，應依刑事訴訟法第299條第1項前段、第303條第3款、
第307條，槍砲彈藥刀械管制條例第8條第4項（修正前）、第12
條第4項、第18條第1項前段，刑法第2條第1項、第11條、第271
條第2項、第304條、第28條、第25條第2項、第55條、第51條第5
款、第42條第3項前段、第38條第1項，判決如主文。
本案經檢察官董諭提起公訴，檢察官林曉霜到庭執行職務。
中　　華　　民　　國　　111 　年　　10　　月　　21　　日
　　　　　　　　　刑事第十七庭審判長法　官  張明道
　　　　　　　　　　　　　　　    　法　官  張英尉
　　　　　　　　　　　　　　　　    法　官  李思緯
以上正本證明與原本無異。
如不服本判決應於收受判決後20日內向本院提出上訴書狀，並應
敘述具體理由。其未敘述上訴理由者，應於上訴期間屆滿後20日
內向本院補提理由書(均須按他造當事人之人數附繕本)「切勿逕
送上級法院」。 
      　　　　　　　　　　　　　　　書記官　廖宜政
中　　華　　民　　國　　111 　年　　10　　月　　21　　日
附表：
編號    扣案物品名稱 數量 鑑定結果 備註  一 改造手槍（槍枝管制編號0000000000） 1枝 認係改造手槍，由仿半自動手槍製造之槍枝，換裝土造金屬槍管而成，擊發功能正常，可供擊發適用子彈使用，認具殺傷力。 內政部警政署刑事警察局108年4月22日刑鑑字第1080033292號鑑定書 
附錄本案論罪科刑法條全文：
中華民國刑法第271條
（普通殺人罪）
殺人者，處死刑、無期徒刑或10年以上有期徒刑。
前項之未遂犯罰之。
預備犯第1項之罪者，處2年以下有期徒刑。
中華民國刑法第304條
以強暴、脅迫使人行無義務之事或妨害人行使權利者，處3年以
下有期徒刑、拘役或9千元以下罰金。
前項之未遂犯罰之。
修正前槍砲彈藥刀械管制條例第8條
未經許可，製造、販賣或運輸鋼筆槍、瓦斯槍、麻醉槍、獵槍、
空氣槍或第 4 條第 1 項第 1 款所定其他可發射金屬或子彈具
有殺傷力之各式槍砲者，處無期徒刑或 5 年以上有期徒刑，併
科新臺幣 1 千萬元以下罰金。
未經許可，轉讓、出租或出借前項所列槍枝者，處 5 年以上有
期徒刑，併科新臺幣 1 千萬元以下罰金。
意圖供自己或他人犯罪之用，而犯前二項之罪者，處無期徒刑或
7 年以上有期徒刑，併科新臺幣 1 千萬元以下罰金。
未經許可，持有、寄藏或意圖販賣而陳列第 1 項所列槍枝者，
處 3 年以上 10 年以下有期徒刑，併科新臺幣 7 百萬元以下罰
金。
第 1 項至第 3 項之未遂犯罰之。
犯第 1 項、第 2 項或第 4 項有關空氣槍之罪，其情節輕微者
，得減輕其刑。
槍砲彈藥刀械管制條例第12條
未經許可，製造、販賣或運輸子彈者，處1年以上7年以下有期徒
刑，併科新台幣500萬元以下罰金。
未經許可，轉讓、出租或出借子彈者，處6月以上5年以下有期徒
刑，併科新台幣300萬元以下罰金。
意圖供自己或他人犯罪之用，而犯前二項之罪者，處3年以上10
年以下有期徒刑，併科新台幣700萬元以下罰金。
未經許可，持有、寄藏或意圖販賣而陳列子彈者，處5年以下有
期徒刑，併科新台幣300萬元以下罰金。
第1項至第3項之未遂犯罰之。